【裁判字號】    99,訴,47
【裁判日期】    990315
【裁判案由】    妨害風化
【裁判全文】
臺灣桃園地方法院刑事判決                99年度訴字第47號
公  訴  人  臺灣桃園地方法院檢察署檢察官
被      告  甲○○
上列被告因妨害風化案件，經檢察官聲請簡易判決處刑（98年度
偵字第10694 號），本院改依通常程序審理，判決如下：
    主  文
甲○○無罪。
    理  由
一、公訴人起訴意旨略以：吳定榮為址設桃園縣楊梅鎮○○路36
    號（聲請簡易判決處刑書誤載為桃園市○○路○ 段161 號2
    樓）「柔情美容護膚坊」之負責人，被告甲○○為吳定榮所
    聘僱職員。詎吳定榮與被告甲○○共同基於意圖使女子與他
    人為性交行為以營利之犯意聯絡，於民國98年4 月17日下午
    4 時許，由吳定榮提供上開護膚坊場地，由被告甲○○媒介
    店內小姐廖素美與不特定之男客從事性交易，每次性交易之
    代價為新臺幣（下同）2700元，吳定榮則以對分拆帳之比例
    從中抽取性交易代價以營利，因認被告甲○○涉犯刑法第23
    1 條第1 項之媒介性交以圖利罪嫌。
二、程序方面：本件檢察官原聲請以簡易判決處刑，然本院認有
    刑事訴訟法第451 條之1 第4 項但書第3 款之應諭知無罪判
    決之情形（詳下述），致不得逕以簡易判決處刑，爰改依通
    常程序審理。
三、按犯罪事實應依證據認定之，無證據不得認定犯罪事實。又
    不能證明被告犯罪者，應諭知無罪之判決，刑事訴訟法第15
    4 條第2 項、第301 條第1 項分別定有明文。所謂認定犯罪
    事實之證據，係指足以認定被告確有犯罪行為之積極證據而
    言，該項證據自須適合於被告犯罪事實之認定，始得採為斷
    罪資料，如未能發現相當證據，或證據不足以證明，自不能
    以推測或擬制之方法，以為裁判之基礎；而被告否認犯罪事
    實所持之辯解，縱屬不能成立，仍非有積極證據足以證明其
    犯罪，不能遽為有罪之認定；其以情況證據（即間接證據）
    斷罪時，尤須基於該證據在直接關係上所可證明之他項情況
    事實，本乎推理作用足以確證被告有罪，方為合法，不得徒
    憑主觀上之推想，將一般經驗上有利被告之其他合理情況逕
    予排除；且無論直接或間接證據，其為訴訟上之證明，須於
    通常一般之人均不致有所懷疑，而得確信其為真實之程度者
    ，始得據為有罪之認定，倘其證明尚未達到此一程度，而有
    合理之懷疑存在，致法院無從為有罪之確信，自應為無罪之
    判決；（最高法院40年台上字第86號、30年上字第1831號、
    32年上字第67號及76年台上字第4986號判例意旨參照）。
四、公訴意旨認被告甲○○涉犯上開罪嫌，無非係以同案被告吳
    定榮之供述、證人廖素美、游騰煜之證述、臨檢紀錄表、職
    務報告及現場照片等為其主要論據。訊據被告甲○○堅決否
    認有媒介性交之犯行，辯稱：伊是到「柔情美容護膚坊」應
    徵打掃、煮飯之工作，老闆還沒答應讓伊工作，當天是廖素
    美要伊帶客人去地下室，該名客人只有說要輕鬆一下，並沒
    有提到要性服務等語。
五、本件被告甲○○確有帶領喬裝嫖客之員警游騰煜至地下室之
    房間，並由廖素美在房間內與游騰煜談妥性交易之價格，待
    廖素美脫掉全身衣物後，游騰煜即表明身分等情，為被告甲
    ○○所不否認，並經證人廖素美、游騰煜於檢察官訊問時證
    述綦詳，且有現場照片在卷可考，堪信屬實。是本案所應審
    究者，厥為被告甲○○有無媒介女子與他人為性交易以營利
    之主觀犯意。
六、經查，證人游騰煜於檢察官訊問時雖結證稱：伊進入店內就
    跟在場之人員說「我很累，能不能幫我按摩，並且能幫我做
    性服務」云云，然其此部分證詞不僅未出現在其所製作之職
    務報告內，且與證人廖素美於檢察官訊問時證稱：員警是到
    地下室才說要做性交易等語，及被告甲○○供稱：員警進來
    後，伊只聽到員警說要輕鬆等語均不相符，是游騰煜上開證
    詞是否有記憶錯誤之情形，至有可疑。況依一般經驗法則及
    論理法則，嫖客若欲與女子從事性交易，通常均係低調詢問
    或以特殊術語（如全套、半套）進行探詢，實不至於在「柔
    情美容護膚坊」一樓客廳公眾得自由出入或共見共聞之場所
    ，對在場之一男三女直接表明「幫我做性服務」等語，而游
    騰煜既係喬裝嫖客進入尋歡，理應循一般嫖客常用之方式探
    詢店內有無從事性交易，豈有高調直接提出性服務需求，而
    致店家對其身分、動機起疑之可能。是游騰煜上開證詞既與
    其製作之職務報告存有不一致之處，且亦與證人廖素美、被
    告甲○○證述內容有異，更與一般經驗法則及論理法則有悖
    ，則其該部分證詞是否全然無誤，顯非無疑，自難逕採為不
    利被告之證據，而憑以遽認被告有媒介性交之犯行。
七、次查，被告甲○○辯稱其於遭查獲當日係至「柔情美容護膚
    坊」確認是否受錄用擔任打掃、煮飯之工作等語，核與同案
    被告吳定榮於警詢時供稱：甲○○不是店裡員工，甲○○是
    98年4 月初來店裡向伊應徵工作，但尚未錄用等語；於檢察
    官訊問時具結證稱：甲○○在98年4 月1 日來店裡應徵打掃
    、煮飯工作，伊叫甲○○4 月中再過來看是否已經錄用等語
    ，及證人廖素美於警詢時證稱：甲○○今日到店裡應徵打掃
    、煮飯工作，她在4 月初就有來應徵，今天是來店裡跟老闆
    確定有無工作等語；於檢察官訊問時具結證稱：甲○○98年
    4 月1 日來店裡應徵煮飯，但她都還沒來店裡工作，因為伊
    有聽老闆跟她說要過幾天才能決定等語，均屬相符，堪認被
    告甲○○確非「柔情美容護膚坊」之員工無訛。因之，姑不
    論公訴人就被告甲○○媒介性交之犯行尚未充分舉證（詳理
    由欄六所述），縱認公訴人所指被告甲○○媒介性交之內容
    屬實，因甲○○並非「柔情美容護膚坊」之員工，且其為力
    求表現以圖錄用而應廖素美之請求帶游騰煜進入地下室房間
    內之可能性亦無法排除，自難僅憑其有帶領游騰煜進入地下
    室房間之行為，即推論其有與吳定榮共同媒介性交以營利之
    犯意聯絡，況依卷附桃園縣政府警察局楊梅分局刑事案件報
    告書之記載，被告甲○○為警查獲之時間為98年4 月17日下
    午4 時許，然依同案被告吳定榮於臺灣桃園地方法院檢察署
    98年度偵字第9440號案件警詢筆錄之記載，斯時同案被告吳
    定榮正在警局製作另案筆錄，則被告甲○○與吳定榮顯無法
    在該時間點為犯意之聯絡，而檢察官亦未指出被告甲○○與
    吳定榮究係於何時、何地達成媒介性交以營利之犯意聯絡，
    並舉證以實其說，酌此情，更難遽論被告甲○○有與吳定榮
    共同犯罪之犯意聯絡，自不得率以媒介性交以營利罪責相繩
    。
八、綜上所述，被告涉有公訴人所指之犯行之積極證據顯有不足
    ，更無從達到毫無合理可疑之證明程度，此外，復查無其他
    足以證明被告基於營利意圖而媒介廖素美與游騰煜為性交行
    為之積極證據，本諸前揭法條明文暨最高法院判例意旨，自
    屬不能證明被告犯罪，應為其無罪之諭知。
據上論斷，應依刑事訴訟法第452 條、第301 條第1 項，判決如
主文。
本案經檢察官潘怡華到庭執行職務。
中    華    民    國    99    年    3     月    15    日
                刑事第十二庭    審判長法官   魏于傑
                                      法官   許雅婷
                                      法官   羅國鴻
以上正本證明與原本無異。
如不服本判決，應於判決送達後10日內向本院提出上訴狀（應附
繕本）。
                                    書記官   劉乙錡
中    華    民    國    99    年    3     月    16    日

司法院資訊處製作；財團法人民間司法改革基金會備份。
